臺灣桃園地方法院民事裁定
111年度小上字第95號
上  訴  人  湯瑞琴  



被上訴人    劉清雲  
            劉清俊  
上列當事人間請求返還委任費用，上訴人對於民國111年5月18日
本院中壢簡易庭111年度壢小字第378號第一審小額判決提起上訴
，本院裁定如下：
    主  文
上訴駁回。
第二審訴訟費用新臺幣壹仟伍佰元由上訴人負擔。
    事實及理由
一、上訴意旨略以：
　㈠按「對於前項第一審裁判之上訴或抗告，非以其違背法令為
    理由，不得為之」、「上訴狀內應記載上訴理由，表明下列
    各款事項︰原判決所違背之法令及其具體內容。依訴訟資
    料可認為原判決有違背法令之具體事實」，此為民事訴訟法
    第436條之24第2項、第436-25條所明。再按「判決不適用法
    規或適用不當者，為違背法令」、「有下列各款情形之一者
    ，其判決當然為違背法令：判決法院之組織不合法。依法
    律或裁判應迴避之法官參與裁判。法院於審判權之有無辨
    別不當或違背專屬管轄之規定。但當事人未於事實審爭執，
    或法律別有規定者，不在此限。當事人於訴訟未經合法代
    理。違背言詞辯論公開之規定。判決不備理由或理由矛盾
    」，民事訴訟法第432-32條第2項準用同法第468條、第469
    條第1至第5款亦定有明文。又法院依調查證據之結果，雖得
    依自由心證，判斷事實之真偽，但其所為之判斷如與經驗法
    則不符時，即屬於法有違；證書之記載縱屬可信，而得據以
    確定事實，必該證書之記載或由其記載當然推理之結果，與
    其所確定之事實客觀上能相符而後可，若缺此符合即屬背於
    論理法則，其確定事實，自不得謂非違法，最高法院69年台
    上字第771、28年渝上字第2250號有裁判可參。是判決違背
    經驗法則、論理法則，亦屬判決違背法令，得據為小額事件
    上訴之理由，此觀前揭判例與民事訴訟法第222條第3項即明
    。
　㈡本人實實在在以委任書之內容辦理，罰金也收取，都在委任
    期內進行辦理，也合理收費，如須退費也要把處理文件分段
    計費等語。並聲明：原判決不利上訴人部分廢棄，上開廢棄
    部分，被上訴人於第一審之訴及假執行聲請均駁回。
二、按對於小額事件上訴，於上訴狀內應記載上訴理由，表明下
    列各款事項︰㈠原判決所違背之法令及其具體內容。㈡依訴訟
    資料可認為原判決有違背法令之具體事實。上訴狀內未表明
    上訴理由者，上訴人應於提起上訴後20日內，提出理由書於
    原審法院，未提出者，法院毋庸命其補正，此觀諸民事訴訟
    法第436條之25、第436條之32第2項準用同法第471條第1 項
    之規定自明。次按對於小額程序第一審裁判之上訴或抗告，
    非以其違背法令為理由，不得為之；又提起上訴，上訴狀內
    應記載上訴理由，表明原判決所違背之法令及其具體內容，
    暨依訴訟資料可認為原判決有違背法令之具體事實；判決不
    適用法規或適用不當者，為違背法令，民事訴訟法第436條
    之24第2項、第436條之25、第468條分別定有明文。另民事
    訴訟法第468條規定，於小額事件之上訴程序準用之，為同
    法第436條之32第2 項所明定。是當事人對於小額程序第一
    審判決提起上訴時，其上訴狀或理由書應表明該判決所違背
    之法令條項，或有關判例、解釋字號，或成文法以外之習慣
    或法理等及其具體內容，暨係依何訴訟資料可認為原判決有
    違背法令之具體事實，上訴狀或理由書如未依上述方法表明
    ，或其所表明者與上開法條規定不合時，即難認為已合法表
    明上訴理由，其上訴自非合法（最高法院71年台上字第314
    號、100年度台上字第976號裁判意旨參照）。末按，小額事
    件之上訴不合法者，第二審法院應依同法第436條之32第2項
    準用第444條第1項規定，以裁定駁回之。　　
三、經查，綜觀上訴人所執之上訴理由，係就原審法院取捨證據
    、認定事實之職權行使，指摘其為不當，依民事訴訟法第43
    6條之32第2項規定，第469條第6款之判決不備理由或理由矛
    盾之違背法令於小額事件之上訴程序並不準用，是小額事件
    所謂違背法令不包含認定事實錯誤、取捨證據不當等情形，
    則上訴人就原判決所為事實認定、證據取捨之職權行使加以
    爭執，然此證據取捨、事實認定之爭執，核屬事實審法院斟
    酌全辯論意旨及調查證據之結果，依自由心證判斷之。而原
    審就其取捨證據、認定事實，已於原審判決理由欄內加以說
    明。至上訴人之上訴理由並未具體指摘原審判決究係違反何
    種內容之證據法則、經驗法則或論理法則，亦未表明原審判
    決所違背法令之具體內容及依訴訟資料合於該違背法令之具
    體事實，自難認對原審判決之如何違背法令已有具體之指摘
    。又上訴人係於民國111年6月10日提起本件上訴，有上訴狀
    上之本院收狀日期戳章在卷可稽，其於提起上訴後20日內未
    具狀補正合法之上訴理由，依前開法條及說明，本院亦無庸
    命其補正。是揆諸首揭規定及說明，應認上訴人提起本件上
    訴，未具備上訴之合法程式，本院即毋庸命其補正，爰逕以
    裁定駁回其上訴。 
四、末按於小額訴訟之上訴程序，法院為訴訟費用之裁判時，應
    確定其費用額，民事訴訟法第436條之32第1 項準用同法第4
    36條之19第1項規定甚明。本件第二審訴訟費用為1,500元，
    應由上訴人負擔，爰併裁定如主文第2項所示。
五、據上論結，本件上訴為不合法，依民事訴訟法第436條之32
    第1項、第2項、第471條第1項、第444條第1項本文、第95條
    、第78條、第436條之19第1項，裁定如主文。
　　
中　　華　　民　　國　　111 　年　　7 　　月　　25　　日
                  民事第三庭  審判長  法　官  周玉羣
　　　　　　　　　　                  法  官  吳為平
　　　　　　　　　                    法  官  林靜梅
以上正本係照原本作成。
本裁定不得抗告。
中　　華　　民　　國　　111 　年　　7 　　月　　25　　日
                                      書記官　劉寶霞